---
title: "model"
author:
- Kevin Ha - 571821
- Ola Andre Olofsson - 170745
fontsize: 12pt
linestrech: 1.5
output:
  pdf_document: default
  html_document:
    df_print: paged
  word_document: default
lang: no-NB
---

```{r setup, include=FALSE}
suppressPackageStartupMessages({
library(tidyverse)
library(lubridate)
library(modelr)
library(broom)
library(lmtest)
library(sandwich)
library(viridis)
})
knitr::opts_chunk$set(echo=FALSE, include = FALSE)
```

# Modeller

## Leser inn data

```{r reading file}
# pm2 <- read_csv("data/pm2.csv", show_col_types = FALSE, locale = locale(encoding = "ISO-8859-1"))
pm2 <- read_csv("data/pm2.csv")
```

Vi fikk etter å ha anvendt read_csv-funksjonen en ekstra rad som ikke skal være der, og fjerner den.

```{r}
# names(pm2)[[1]] <- "Fjern"
```

-

```{r}
# pm2 <- pm2 %>% 
#  select(-Fjern)
```

Vi har nå det vi trenger for å gå videre.

Vi er interessert i fylkesnummeret (de to første siffrene i kommunenummeret). Vi bruker mutate() for å gjøre om kolonner for kommunenummer om til typen "factor"

```{r konvertering til faktor}
pm2 <- pm2 %>% 
  mutate(
    fnr = str_sub(knr, 1,2),
    aar_f = str_sub(aar))
```

-

```{r parserer faktorer}
pm2 %>% 
  mutate(
    fnr = parse_factor(fnr, levels = fnr),
    aar_f = parse_factor(aar_f, levels = aar_f))
```

-

```{r skalerer Trade_pc}
pm2 <- pm2 %>%
  mutate(Trade_pc_100K = Trade_pc/100000) 
```

-

Sjekker hvordan modellen ser ut visuelt i scriptet:

```{r visuell kontroll}
head(pm2, n = 4)
```

## Modell

```{r mod1}
mod1 <- 'pm2 ~ aar_f + Totalt_ya_p + inc_k1 + inc_k5 + mf_uni_k + mf_uni_l + Trade_pc_100K'
```

### Generer et lm objekt (lm1) utfra mod1 og datasettet pm2.

```{r lm1}
lm1 <- lm(mod1, data = pm2)
```

-

```{r summary_lm1}
summary(lm1)
```

### Legger residualene fra den lineære modellen til datasettet pm2.

```{r legger til residualer}
pm2 %>%
  add_residuals(lm1)
```

-

```{r head_pm2}
head(pm2, n=4)
```

### Forklaring av års-koeffisienter

Vi observerer at koeffisientene er signifikante på et 0.5%-nivå, og de fleste har solide t-verider. I tillegg er $R^2$ på 0.8346, som innebærer at at modellen vår har en forklaringskraft på 83.46% med våre anvendte variabler.

### Breuch-Pagen test for heteroskedastisitet

```{r bptest_lm1}
bptest(lm1)
```

Vi ser at p-verdien er langt under 0.5%, og ser dermed grunnlag for heteroskedastisitet. Nullhypotesen forkastes dersom p-verdien er lavere enn 5%. I dette tilfellet vurderes det dithen at nullhypotesen forkastes  ettersom p-verdien er langt under 0.5%

### Koeffisient-test og VcovHC

```{r coeftest}
coeftest(lm1)
```

-

```{r vcovHC}
vcovHC(lm1)
```

### Lager ny aar-variabel

```{r ny_aar}
pm2 <- pm2 %>%
  mutate(aar_d = make_date(aar))
```

### Residualer

```{r residualer_lm1}
pm2 <- pm2 %>%
  add_residuals(lm1)
```

### Fylker

```{r mutate_substr}
pm2 <- pm2 %>%
  mutate(fylke = substr(knr, start = 1, stop = 2))
```

-

### ggplot av fylker

```{r ggplot}
pm2 %>% 
  filter(fylke %in% c("01", "02", "03", "11", "12")) %>% 
  unnest(c(fylke)) %>% 
  group_by(fylke, aar_d) %>% 
  summarise(mean_fylke = mean(resid)) %>% 
  ggplot(mapping = aes(x= aar_d, y= mean_fylke, colour = fylke)) +
  geom_line(lwd=1) +
  geom_hline(yintercept = 0, colour = "white") +
  theme(legend.position = "bottom")
```

## Dummy

Lager en ny modell

```{r mod2}
mod2 <- 'pm2 ~ aar_f*fnr + Totalt_ya_p + inc_k1 + inc_k5 + mf_uni_k + mf_uni_l + Trade_pc_100K'
```

-

```{r lm2}
lm2 <- lm(mod2, data = pm2)
```

-

```{r summary_lm2}
summary(lm2)
```

-

```{r residualer_lm2}
pm2 <- pm2 %>% 
  mutate(res_m2 = resid(lm2))
```

-

```{r plot}
pm2 %>% 
  filter(fnr %in% c("01", "02", "04", "11", "12")) %>%
ggplot(mapping = aes(x = aar_d, y = res_m2)) +
geom_line(aes(group = knavn)) +
scale_size_manual(values = c(seq(2.0, 0.5, by = -0.1))) +
geom_hline(yintercept = 0) +
theme(legend.position = 'bottom') +
  facet_wrap(~fylke)
```

### Diskusjon av kvaliteten på modell 2

Det eksisterer stor variasjon på alle grafene våre, noe som kan indikere at modell 2 ikke treffer så altfor bra. Vi ser residualene på y-aksen på grafene, noe som er et uttryk for en forskjell mellom observert verdi og den verdien modellen predikerer. Målet er å ha residualer som summerer seg til null fordi man skal ha tilsvarende observerte verdien både over og under regresjonslinjen. 

Vi tar i betraktning at vi hadde 16 variabler i datasettet før vi begynte å filtrere og utarbeide modeller. Modellene inneholder ikke engang halvparten av variablene. I tillegg kan vi ha oversett andre variabler. 

Vi vurderer kvaliteten dithen at den har store mangler i form av forklarende variabler.

### Filterer med hensyn på fylke "11"

Her bruker vi informasjonen gitt i oppgaven

```{r filter_fylke_11}
pm2 %>%
  filter(fnr %in% c("11")) %>%
  ggplot(mapping = aes(x = aar_d, y = res_m2)) +
  scale_color_viridis(discrete = TRUE, option = "D") +
  geom_line(aes(group = knavn, colour = knavn, size = knavn)) +
  scale_size_manual(values = c(seq(2.0, 0.5, by = -0.1))) +
  geom_hline(yintercept = 0) +
  theme(legend.position = 'bottom')
```

### Gjentar det samme plottet ovenfor, men med hensyn på utvalgte kommuner

```{r plot_pm2_kommune}
pm2 %>%
  filter(knr %in% c("1119", "1120", "1127", "1121", "1130", "1135", "1106", "1149")) %>% 
  ggplot(mapping = aes(x = aar_d, y = res_m2)) +
  scale_color_viridis(discrete = TRUE, option = "A") +
  geom_line(aes(group = knavn, colour = knavn, size = knavn)) +
  scale_size_manual(values = c(seq(2.0, 0.5, by = -0.1))) +
  geom_hline(yintercept = 0) +
  theme(legend.position = 'bottom')
```

#### Kommentarer til grafen

Denne grafen forteller oss er at eiendommer i Stavanger-området er overvurdert prismessig, samtidig som eiendommer i og rundt Haugesundsregionen er undervurdert

## Modell for hvert år

Lager en "aar_d"-variabel som date objekt

```{r pm2_mutate_aar}
pm2 <- pm2 %>% 
  mutate(
    aar_d = date(paste0(aar, "-01-01"))
  )
```


```{r lager_pm2_n}
pm2_n <- pm2 %>%
  select(pm2, fnr, knr, aar_d, aar, aar_f, Menn_ya_p, Kvinner_ya_p, Totalt_ya_p, inc_k1, inc_k5, mf_uni_k, mf_uni_l, Trade_pc_100K) %>%
  group_by(aar_d) %>%
  nest()
```


```{r pm2_n}
pm2_n
```


```{r pm2_n_data}
pm2_n$data[[1]] %>%
head(n = 5)
```

-

Sjekker dimensjonene

```{r dim_pm2}
dim(pm2_n)
```

-

```{r kom_model}
kom_model <- function(a_df) {
  lm(pm2 ~ fnr + Totalt_ya_p + inc_k1 + inc_k5 + mf_uni_k + mf_uni_l + Trade_pc_100K, data = a_df)
}
```

-

```{r pm2_mutate}
pm2_n <- pm2_n %>% 
  mutate(model = map(data, .f = kom_model))
```

-

```{r summary}
# summary 2008
pm2_n$model[[1]] %>%
  summary()
```


```{r pm2_n}
pm2_n %>%
  filter(aar_d == "2008-01-01") %>% 
  .$model %>%
  map_df(glance)
```

-

```{r mod_sum_unnest}
mod_sum <- pm2_n %>% 
  mutate(mod_summary = map(.x = model, .f = glance)) %>% 
  unnest(mod_summary) %>% 
  print()
```

-
## coef_df & tibble variabler
Lager ny variabel *coef_df* med *mod_sum*

```{r lager_coef_df}
coef_df <- mod_sum$model %>% 
  map_df(1) %>% 
  tibble()
```

-

```{r lager_aar}
coef_df <- coef_df %>%
  mutate(
    aar = ymd(paste(2008:2017, "-01-01", sep = ""))
  ) %>%
  select(aar, everything())
```

Bruker pivot_longer på *coef_df* for å lage *coef_df_long*

```{r lager_coef_df_long}
coef_df_long <- coef_df %>%
  pivot_longer(
    cols = `(Intercept)`:`Trade_pc_100K`,
    names_to = "variables",
    values_to = "coef")
```

Vi bruker så *coef_df_long* videre for å lage en ggplot av fylke-faktorvariablenes koeffisienter.

```{r plot}
coef_df_long %>%
  select(aar, variables, coef) %>%
  filter(
    variables %in% c("fnr02", "fnr03", "fnr04", "fnr10", "fnr11", "fnr12", "fnr14")
  ) %>%
  ggplot(mapping = aes(x = aar, y = coef, colour = variables)) +
  scale_color_viridis(discrete = TRUE, option = "D") +
  geom_line(aes(group = variables), lwd = 1) +
  theme(legend.position = 'bottom')
```

### Kommentarer til modellen

Vi ser ut ifra plottet at fnr03 har vært sterkt stigende over tid. Dette betyr at prisene i dette fylket har økt kontinuerlig over flere år.

Vi ser videre at fnr02 har vært så og si stabil over flere år. Dette betyr at dette fylket har hatt en ganske stabil utvikling

Resten av fnr variablene har vært synkende over tid. Dette betyr at verdien/prisene i disse fylkene har hatt en negativ utvikling over tid.

#### 2014

I 2014 så hadde vi en "oljekrise" der prisen på olje hadde et kraftig fall, og flere ble permitterte og/eller mistet jobben. Områder som var avhengig av jobber relatert til oljenæringen, f.eks. Stavanger mistet da en del av dets attraktivitet.

## Tilsvarende plot, nye variabler

```{r plot}
coef_df_long %>%
select(aar, variables, coef) %>%
filter(
variables %in% c("Totalt_ya_p", "inc_k1", "inc_k5", "mf_uni_k", "mf_uni_l", "Trade_pc_100K")
) %>%
ggplot(mapping = aes(x = aar, y = coef, colour = variables)) +
scale_color_viridis(discrete = TRUE, option = "D") +
geom_line(aes(group = variables), lwd = 1) +
theme(legend.position = 'bottom')
```

### Diskusjon

Med unntak av *Trade_pc_100K* og *inc_k1* variablene, ser det ut til at koeffisientene er ganske stabile over tid. Det er forsåvidt ikke stor ustabilitet for *inc_k1* heller, men den er litt mer ustabil enn de andre 4, og den har en konstant nedadgående trend. *Trade_pc_100K*-koeffisienten derimot er ikke stabil på sikt.
