---
title: "model"
author:
- Kevin Ha - 571821
- Ola Andre Olofsson - 170745
fontsize: 12pt
linestrech: 1.5
output:
  pdf_document: default
  html_document:
    df_print: paged
  word_document: default
lang: no-NB
---

```{r setup, include=FALSE}
suppressPackageStartupMessages({
library(tidyverse)
library(lubridate)
library(modelr)
library(broom)
library(lmtest)
library(sandwich)
library(viridis)
})
knitr::opts_chunk$set(echo=FALSE, include = FALSE)
```

# Modeller

## Leser inn data

```{r reading file}
pm2 <- read_csv("data/pm2.csv", show_col_types = FALSE)
```

## Modell

mod1 <- 'pm2 ~ aar_f + Total_ya_p + inc_k1 + inc_k5 + uni_k_mf + uni_l_mf + Trade_pc_100K'


### Breuch-Pagen test for heteroskedastisitet

```{r}

# Kommentar fra Kevin: Hentet testen fra en oppgave i kap. 8.

bptest(lm((voteA) ~ prtystrA + democA + log(expendA) + log(expendB)))
```
Vi ser at p-verdien er X.XXX, og ser dermed mye/lite grunnlag for heteroskedastisitet, (men ikke fullstendig på 5%-nivå).
Nullhypotesen forkastes dersom p-verdien er lavere enn 5%. I dette tilfellet vurderes det dithen at nullhypotesen forkastes (ikke) ettersom p-verdien er X.XXX

# Dummy

